臺灣板橋地方法院刑事判決　　　　　　 100年度訴字第2443號
公　訴　人　臺灣板橋地方法院檢察署檢察官
被　　　告　林歆芸
上列被告因違反毒品危害防制條例案件，經檢察官提起公訴（10
0 年度毒偵字第4271號），被告於準備程序進行中就被訴事實為
有罪之陳述，經告知簡式審判程序之旨，並聽取當事人之意見後
，本院裁定由受命法官獨任進行簡式審判程序，判決如下：
    主  文
林歆芸施用第一級毒品，處有期徒刑捌月，扣案之第一級毒品海
洛因（驗餘淨重零點壹伍零零公克）沒收銷燬；扣案盛裝上開毒
品之包裝袋壹只沒收之。
    事  實
一、林歆芸前於民國99年間因施用第一、二毒品案件，經本院以
    99年度毒聲字第254 號裁定送勒戒處所觀察、勒戒後，於99
    年7月1日因認無繼續施用毒品之傾向釋放出所，前開施用毒
    品犯行並由臺灣板橋地方法院檢察署檢察官以99年度毒偵字
    第1613、3416號為不起訴處分確定。詎猶不知悔改，竟基於
    同時施用第一級毒品海洛因及第二級毒品甲基安非他命之犯
    意，於100年6月9 日晚間10時許，在新北市○○區○○路某
    加油站廁所內，以將海洛因及甲基安非他命混合放入注射針
    筒注射至體內之方式，同時施用海洛因及甲基安非他命1 次
    。嗣於100年6月11日凌晨3 時50分許，經新北市政府警察局
    新莊分局中平派出所警員，在新北市○○區○○路、公園一
    路路口見林歆芸所駕車輛之車牌已逾期註銷，上前盤查得知
    林歆芸為通緝犯而將之逮捕，並在其身上扣得第一級毒品海
    洛因1 包（淨重0.1510公克、驗餘淨重0.1500公克），嗣經
    採集其尿液送驗後，呈鴉片類（可待因、嗎啡）及安非他命
    類（安非他命、甲基安非他命）陽性反應，始悉上情。
二、案經新北市政府警察局新莊分局報請臺灣板橋地方法院檢察
    署檢察官偵查起訴。
    理  由
一、本件被告林歆芸所犯係死刑、無期徒刑、最輕本刑為3 年以
    上有期徒刑以外之罪，其於準備程序中就被訴事實為有罪之
    陳述，經法官告知簡式審判程序之旨，並聽取公訴人、被告
    之意見後，本院合議庭裁定由受命法官獨任進行簡式審判程
    序審理，合先敘明。
二、上揭犯罪事實，業據被告於本院準備程序中及審理時坦承不
    諱（見本院100 年度訴字第2443號卷第25頁背面、第27頁背
    面、第28頁背面），又被告於100年6月11日為警查獲後所採
    集之尿液檢體，經送臺灣檢驗科技股份有限公司檢驗結果，
    呈鴉片類（可待因、嗎啡）及安非他命類（安非他命、甲基
    安非他命）藥物陽性反應一節，有新北市政府警察局新莊分
    局偵辦煙毒、麻醉藥品案被移送人姓名及代碼對照表、臺灣
    檢驗科技股份有限公司濫用藥物檢驗報告各1 份等件在卷可
    稽（見臺灣板橋地方法院檢察署100 年度毒偵字第4271號卷
    第14、35頁），此外，復有新北市政府警察局新莊分局搜索
    扣押筆錄、扣押物品目錄表、扣案毒品照片、交通部民用航
    空局航空醫務中心毒品鑑定書等可資佐證（見同上毒偵卷第
    5 、6、9、10、13、36頁），足認被告上揭自白核與事實相
    符，應堪採信。又被告前於99年間，因施用第一、二毒品案
    件，經本院以99年度毒聲字第254 號裁定送勒戒處所觀察、
    勒戒後，於99年7月1日因認無繼續施用毒品之傾向釋放出所
    ，前開施用毒品犯行並由臺灣板橋地方法院檢察署檢察官以
    99年度毒偵字第1613、3416號為不起訴處分確定等情，有臺
    灣高等法院被告前案紀錄表在卷可憑，足認被告係於上述觀
    察、勒戒執行完畢釋放後5 年內為本案施用毒品犯行，自應
    依毒品危害防制條例第23條第2 項規定，依法追訴、處罰。
    是本案事證明確，被告犯行洵堪認定，應依法論科。
三、核被告所為，係犯毒品危害防制條例第10條第1 項之施用第
    一級毒品罪及同條例第10條第2 項之施用第二級毒品罪。被
    告施用海洛因、甲基安非他命前後持有海洛因、甲基安非他
    命之低度行為，皆應為施用毒品之高度行為所吸收，均不另
    論罪。被告以一行為同時觸犯上開2 罪名，為想像競合犯，
    應從一重之施用第一級毒品罪處斷。爰審酌被告前經觀察、
    勒戒執行完畢後，猶再為本件施用毒品犯行，顯見其自我控
    制能力不佳，惟其所為係戕害己身，對於他人之法益尚無直
    接具體之侵害，兼衡其素行、智識程度、生活狀況、犯罪之
    動機、目的、手段及犯罪後坦承犯行之態度等一切情狀，量
    處如主文所示之刑，以資懲儆。又扣案之米黃色粉末1 包（
    淨重0.1510公克、驗餘淨重0.1500公克），經鑑定結果確含
    有第一級毒品海洛因成分，此有交通部民用航空局航空醫務
    中心100年6 月29日航藥鑑字第1003559號毒品鑑定書在卷可
    稽（見同上毒偵卷第36頁），應依毒品危害防制條例第18條
    第1 項前段規定沒收銷燬之，至鑑定所需而取樣耗用之海洛
    因，既已滅失，自毋庸為沒收銷燬之諭知。又扣案用以盛裝
    上開海洛因之包裝袋1 只，於鑑定時既可與海洛因分別秤重
    ，足證可與海洛因析離，且係用於包裹毒品，防止毒品裸露
    、潮濕，便於持有、攜帶之用，屬被告所有供本案犯罪所用
    之物，亦據被告供承不諱（見同上本院卷第27頁背面、第28
    頁），爰依刑法第38條第1項第2款規定，併予宣告沒收。
據上論斷，應依刑事訴訟法第273條之1第1項、第299條第1 項前
段，毒品危害防制條例第10條第1項、第2項、第18條第1 項前段
，刑法第11條、第55條、第38條第1項第2款 ，判決如主文。
本案經檢察官褚仁傑到庭執行職務。
中    華    民    國   100    年    11    月    25    日
            刑事第二十一庭    法  官  林維斌
上列正本證明與原本無異。
如不服本判決，應於判決送達後10日內敘明上訴理由，向本院提
出上訴狀 (應附繕本) ，上訴於臺灣高等法院。其未敘述上訴理
由者，應於上訴期間屆滿後20日內向本院補提理由書「切勿逕送
上級法院」。
                              書記官  黃炎煌
中    華    民    國   100    年    11    月    29    日
本案論罪科刑法條：毒品危害防制條例第10條
毒品危害防制條例第10條
施用第一級毒品者，處 6 月以上 5 年以下有期徒刑。
施用第二級毒品者，處 3 年以下有期徒刑。